臺北高等行政法院判決　　　　　　　　　　　　　　九十二年度訴字第三七二五號
　　　　　　　　　　　　　　　.
　　原　　　告　甲○○
　　訴訟代理人　薛銘鴻律師
　　　　　　　　林麗芬律師
　　被　　　告　經濟部智慧財產局
　　代　表　人　蔡練生（局長）
　　訴訟代理人　丁○○
　　參　加　人　宇銓工業股份有限公司
　　代　表　人　乙○○董事長.
右當事人間因新型專利異議事件，原告不服經濟部中華民國九十二年六月十六日經訴
字第○九二○六二一三二四○號訴願決定，提起行政訴訟，並經本院裁定命參加人獨
立參加本件被告之訴訟。本院判決如左：
    主  文
原告之訴駁回。
訴訟費用由原告負擔。
    事  實
壹、事實概要：
    緣原告前於民國（以下同）八十九年六月一日以「熱風槍出風口之高溫防制安全
    裝置」向被告申請新型專利，經被告編為第00000000號（以下簡稱系爭
    案）審查，准予專利。公告期間，參加人認系爭案違反其核准審定時專利法（以
    下簡稱專利法）第九十七條、第九十八條第一項第一款及第二項之規定，對之提
    起異議，並提出異議證據一為西元二○○○年五月份之Hardware雜誌；證據二為
    參加人八十九年二月十九日之出口報單；證據三為型號HG-l00熱風槍實物樣品，
    證據四為西元一九九九年十二月二十日訂單確認書及參加人生產之HG-l00熱風槍
    委託台灣德國萊因技術監護顧問股份有限公司進行CE認證的委託文件；證據五為
    西元二○○○年十月二十六日台灣德國萊因技術監護顧問股份有限公司認證出具
    之編號為S0 0000000之認證參加人生產之HG-l00熱風槍等文件為證據。案經被告
    審查，認系爭案違反專利法第九十八條第二項之規定，以九十一年十二月二十三
    日（九一）智專三（二）○四○二四字第○九一八九○○二七八七號專利異議審
    定書為異議成立，應不予專利之處分。原告不服，提起訴願，遭駁回後，遂向本
    院提起行政訴訟，本院因認本件撤銷訴訟之結果，參加人之權利或法律上利益將
    受損害，乃依行政訴訟法第四十二條第一項規定，依職權裁定命參加人獨立參加
    本件被告之訴訟。
貳、兩造聲明：
一、原告聲明：求為判決
１、訴願決定及原處分均撤銷。
２、命被告就本件應為異議不成立之處分。
３、訴訟費用由被告負擔。
二、被告聲明：求為判決如主文所示。
、兩造爭點：
    系爭案相較於參加人於異議階段提出之異議證據，是否不具進步性，而不符新型
    專利要件？
一、原告陳述：
１、原告不服被告之原處分，提起訴願，遭經濟部決定訴願駁回，按該駁回理由，無
    非採認被告之見解，即本件參加人所提之證據一於第六十七頁廣告中顯示Yeu C-
    hyuan 公司所生產型號HG-100之熱風槍外觀照片；證據二中亦有上述產品型號之
    熱風槍貨物名稱；證據四訂單號碼00000000，日期為西元一九九九年十二月二十
    日，其與證據五認證書之參考號碼 THC/IL-00000000互相一致，認證書編號為S0
     0000000，故可以確定該認證書所述及其中照片所示型號HG-100之熱風槍應在西
    元一九九九年十二月二十日時已提出認證而為可供銷售之產品，遽認系爭案違反
    專利法第九十八條第二項之規定。惟查：
(1)、系爭案特徵在於一斂口形之套管，其內部可與內管之前端緣組裝，套管底緣成型
    一對外展延之環壁，環壁之徑向設若干穿孔，以該環壁定位該套管，使其與熱風
    槍內緣保持一預定間距；一收斂形護套設置在熱風槍前端周緣，其與上述套管保
    持一間距，藉此以降低護套及熱風槍外殼之溫度者。
(2)、參加人所提之證據一為西元二○○○年五月份之Hardware雜誌，該廣告中雖顯示
    有Yeu Chyuan公司所生產型號HG-100之熱風槍外觀照片，然參加人自行於相片上
    標示護套和套管，從相片外觀並無法窺知其內部構造，焉知其有系爭案所述與套
    管表面保持一預定間距（按：系爭案之護套和套管主要係需保持一預定間距，才
    可令其內部延套管環壁穿孔，向外吹出之相對低溫之氣流沿其間距吹出，始可令
    護套可以保持一安全接觸溫度，防止積熱變形），且就其相片所示，該護套之結
    構和效能亦和系爭案不同，實無法作為證明於系爭案申請前具相同之技術或內容
    之依據。
(3)、參加人所提證據二為八十九年二月十九日之出口報單，其上雖亦載明銷售物為HG
    -100型之熱風槍，並主張配合證據三所示之HG-100熱風槍實物，即得完全獲該整
    個內部結構情形之表達，此種推論實違反論理法則，蓋證據三HG-100熱風槍實物
    係何時生產，並無從得悉，證據二出口報單HG-100型之熱風槍是否與證據一雜誌
    所示HG-100型熱風槍技術內容一致，單憑出口報單所載型號及雜誌外觀照片，並
    無法判斷，焉能逕以證據三之實物證明與證據一及證據二之內部結構相同？
(4)、參加人所提證據四是西元一九九九年十二月二十日之訂單確認書及參加人生產之
    HG-100熱風槍委託台灣德國萊因技術監護顧問股份有限公司進行CE認證之委託文
    件，證據五為西元二○○○年十月二十六日台灣德國萊因技術監護顧問股份有限
    公司認證出具編號為S0 0000000之認證參加人生產之HG-100熱風槍等文件，雖證
    據四訂單號碼00000000，與證據五證認書之參考號碼 THC/IL-00000000互相一致
    ，但仍難遽以認定該認證書其後相片所示型號HG-100之熱風槍應在西元一九九九
    年十二月二十日時已提出認證而為可供銷售之產品，蓋：
、證據四訂單之日期為西元一九九九年十二月二十日，而證據五認證書上之日期竟
    將近一年後，即西元二○○○年十月二十六日，審究證據四第三頁報價單上載有
    測試時間：六星期，另同為 TUV公司之報價單，同載「驗證時間，收到訂單、文
    件及樣品後四至六星期」，則以經驗法則論，本件之認證書殊不可能遲遲將近一
    年方出爐，其間不無有涉及參加人於委託時所提供之HG-100樣品，乃舊技術，於
    驗證過程中，因發現有如原告之新技術，進而修改物品技術逕行抽換原先HG-100
    樣品之可能，故認證書其後所示HG-100相片之技術，縱與原告相同，但因有前揭
    疑慮，仍未可遽認訂單當時所確認之HG-100，與證據五認證書所認證之HG-100為
    同一技術。
、尤有甚者，證人即台灣德國萊因技術監護顧問股份有限公司職員丙○○於九十三
    年十一月四日到庭略謂：委託過程送過二次樣品，第一次是西元一九九九年九月
    二十三日，第二次是西元二○○○年九月二十九日，第二次樣品之技術有修改，
    第一次樣品之測試無法通過云云，上情足徵，縱認參加人第二次樣品已具有與系
    爭案主要專利特徵實質上相同之技術內容及其所訴求之目的與功效，然究於原告
    八十九年六月一日申請系爭案新型專利之後，無專利法第九十八條第二項規定之
    適用，被告自應為異議不成立之行政處分。
２、復按專利法第九十八條第二項之規定：「新型係運用申請前既有之技術或知識而
    為熟習該項技術者所能輕易完成，且未能增進功效者」，不得准予專利，然依專
    利審查基準，其中該「既有之技術或知識」，其定義係指申請日之前，已見於國
    內外刊物或已公開使用之技術；然如前述，參加人所提呈之證據具有多項疑義，
    原訴願決定未加詳查，竟認參加人所提證據一、二、四，與證據五之照片組所示
    HG-100熱風槍產品已具有與系爭案上述主要專利特徵實質上相同之技術內容及其
    所訴求之目的與功效，且另系爭案申請專利範圍第二至四項之局部變更及材質設
    定仍係熟習該項技術者可輕易完成者，且未能增進功效，故系爭案不具進步性之
    要件，顯然過於率斷，違背上述論理、經驗及證據法則。殊不知，系爭案內部各
    構件之成型和結合機構，乃擺脫襲用之思考模式和製造觀念，令其在有限的殼體
    空間下，將其各部件予以成型和合理組裝，並計算其對高溫或溫昇之防制效能，
    始研創出，並可有效達到對其出風口高溫防制之安全效果，故系爭案絕對具有進
    步性。
３、綜上所述，參加人異議附證中所揭露者，並不足以證明系爭案有違專利法第九十
    八條第二項之規定，且依專利法第一百零二條規定，異議人係任何人認有違反專
    利法相關規定，得備異議書，附具「證明文件」提起異議，從而異議人所提呈者
    ，必須為具有證據力之證明文件，而被告之立場更應屬「中立」之公正第三人立
    場，就異議人異議理由和證明文件是否具相關聯佐證，同時參照答辯理由而據以
    公平之判斷，殊不能以主觀之想法將附件證據相互串聯，然查，原處分竟摘錄附
    件證據中，參加人根本未提及和主張之編號，主觀地認定系爭案於申請日前已有
    公開使用之情節，顯有未洽，為此，請判決如原告訴之聲明。
二、被告陳述：
１、證據一之雜誌廣告頁中已明確顯示Yeu Chyuan（宇銓）公司生產型號HG-100之熱
    風槍之外觀照片，其中亦述明其具有GS/Tuv之認證；該外觀照片與證據五之 TUV
    認證書中之照片，在外觀上，如電源開關、護套外型、電源線配置、支撐架、以
    及電源開關兩旁側壁上之突肋狀結構等均是相同者。證據二之出口報單已列有HG
    -100之熱風槍之貨名，其型號與證據一相同，上述兩證據已可證明Yeu Chyuan（
    宇銓）公司生產型號HG-100型熱風槍在系爭案申請日之前即已生產及公開銷售者
    。
２、證據四之申請GS/TUV認證之委託訂單確認書，其日期在證據一之前，其中訂單號
    碼0000000，以及係該宇銓公司所委託者，對象即該 HG-100之熱風槍。證據五之
    日期雖為西元二○○○年十月二十六日，但其中認證之對象卻是證據四中所註明
    之HG-100型熱風槍，證據五之參考號碼與上述訂單號碼相同，故證據五之認證書
    之內容所示之物品應即為上述證據一、二、四中所述之宇銓公司生產之HG-100型
    熱風槍，故組合證據一、二、四、五可知證據五中所示之HG-100型熱風槍之結構
    內容應是具證據力者。
３、有關證據五中該HG-100型熱風槍與系爭案在結構、形狀及功效上之比對，請參考
    本件異議審定書中理由十之詳細分析。
４、起訴理由均只是主觀之懷疑，並無具體之佐證支持之；證據四之申請表中已有未
    經塗改之HG-100型號填註；且證據四是委託者與被委託者之間必有之往來文件，
    其間並無保密之問題存在。認證書出爐之日期在委託後一年，這與受託之GS/TUV
    認證作業程序有關，並非不合理者。
５、綜上所述，被告之原處分並無違法，爰請判決如被告答辯之聲明。
三、參加人陳述：
１、關於原告對於異議證據四之CE驗證訂購確認書的日期係在西元一九九九年十二月
    二十日，但CE驗證通過後發證的日期係在西元二○○○年十月二十六日，其間將
    近十一個月的時間，其認為送驗之初的物品，直到通過驗證後的物品，可能已有
    結構上改變之虞；由此可見，關於CE驗證的方法及過程，原告根本完全不了解；
    謹就HG-100熱風槍在整個CE驗證過程中，參加人與驗證單位（TUV） （即台灣德
    國萊因技術監護顧問股份有限公司）之間的聯絡傳真信函，依序說明如後：
(1)、參加人在向TUV 提出CE驗證的要求，其檢送「HG-l00熱風槍」後，他們會預先評
    估能通過驗證的可行性後，並針對送驗物品（即HG-l00熱風槍）之不符合規定的
    地方，提出改進的要求項目，如西元一九九九年八月二十日TUV 的傳真函中前六
    項主要係有關電源線、雲母片、二極體及保險絲等問題，而後四項係有關馬達、
    濾波電路、馬達風扇及通風口封住時的自行先測試的要求，所以關於與系爭案所
    對應的結構，根木就沒做任何的變動及修改。
(2)、參加人在接到TUV 的指示後，隨即進行改進，而在西元一九九九年九月八日傳真
    通知TUV，請他們開案及報價。
(3)、TUV 在收到參加人再提供的驗證物品「HG-l00熱風槍」後，他們在西元一九九九
    年十月十四日傳真來信，指出共有八大項目要求改善及補所缺的文件，而在這些
    項目裡也都主要針對雲母紙、電源線、保險絲或螺絲等，與系爭案所對應的結構
    ，也根本毫無關係，同時也沒有做任何的變動及修改。
(4)、參加人再針對TUV 要求改善的問題，進行改善後，又再檢送「HG-l00熱風槍」送
    驗。TUV 又在西元一九九九年十一月十九日傳真通知參加人，有關KP紙（雲母紙
    ）耐溫的問題及其建議，此也都無關系爭案所主要的結構。
(5)、隨後，在西元一九九九年十二月二十日TUV 就傳真訂單的確認書（原異議申請書
    之證據四所示），要求參加人確認CE驗證事宜，雖然在證據四的第三頁裡，有關
    要驗證的熱風槍之型號有塗改的事情，因係TUV 誤繕之故，而經參加人指出後，
    再經由承辦人丙○○手改後簽名（THC）， 此非參加人自行塗改，法院可以逕向
    TUV查證事實。
(6)、之後由於參加人業務繁忙，直到西元二○○○年八月十七日才再與TUV 聯絡驗證
    事宜，其間九個多月都沒有再對「HG-l00熱風槍」做任何研討，所以請求其重新
    安排驗證之事。
(7)、後來在西元二○○○年十月二日參加人補送有關之前要求所須的插頭VDE 認證證
    明及電源線符合EC的宣告文件。
(8)、最後，在欲通過認證前TUV 也傳真來信要求確認「HG-l00熱風槍」所採用的各元
    件的內容。
    因此，TUV 隨即在西元二○○○年十月二十六日頒下「HG-l00熱風槍」通過認證
    的證書（即異議申請書中的證據五所示），所以綜觀上述整個CE驗磴的過程中，
    完全沒有涉及與系爭案申請專利範圍有關的變動或修改，法院可以直接向TUV 求
    證事實，在認證書後面所附的「HG-100熱風槍」之照片，就是與原來送驗之初的
    樣品結構內容完全相同。另外，「HG-l00熱風槍」早在系爭案申請之前，就已有
    申請UL的認證，同時也有通過UL的認證。
２、綜上所述，參加人的「HG-l00熱風槍」在CE認證之初所檢送的樣品及最後通過認
    證的樣品，兩者的構造完全相同，並與系爭案所請求的專利範圍一致，爰請判決
    駁回原告之訴。
    理  由
一、按凡對物品之形狀、構造或裝置之創作或改良，而可供產業上利用者，得依法申
    請取得新型專利，固為專利法第九十七條暨第九十八條第一項所明定。惟其新型
    如係運用申請前既有之技術或知識，而為熟習該項技術者所能輕易完成且未能增
    進功效時，仍不得申請新型專利，復為同法第九十八條第二項所明定。
二、查本件系爭第00000000號「熱風槍出風口之高溫防制安全裝置」新型專
    利案，其中於熱風槍之內管係繞設有高阻抗之電熱阻，並藉其後方之風扇馬達組
    將熱力向外吹出，其特徵在於：該套管，係為一向前方具斂口形之管體，其內部
    恰可和內管之前端緣套裝組結，且在套管之底緣成型具有一向外展延一環壁，以
    及環壁上徑向設有若干穿孔，令該環壁可定位設於熱風槍前端之內緣，同時使套
    管和其表面保持一預定間距；該護套，係可對應束設於熱風槍前端之周緣並向前
    呈適度的斂收，且與套管之周緣保持一間隔空間；藉由上述構件之組成，即可令
    套管和內管套裝組設，並定於熱風槍前端之內緣，復將護套束設於熱風槍前端之
    周緣，其於使用者啟動熱風槍實施作業時，該風扇馬達組一方向可將內管中電熱
    阻產生之高熱向外吹出提供使用，另一方面亦將其產生之風力延內管之周圍穿越
    套管環壁之穿孔，且經護套和套管之間隔空間而向外吹出，由於電熱阻係容設於
    內管中，且其熱力經內管之管壁適當阻絕，使內管外側空氣之溫度相對較低，且
    將該較冷之氣流經由套管之環壁及其穿孔向外吹出，可有效降低環壁和熱風槍內
    緣之接觸溫度，同時該護套除可因其材質特性及藉其周緣防止人體直接碰觸套管
    時發生損傷外，且其與套管之間隔空間內，仍有前述之較冷氣流吹出，使護套可
    以保持一安全之接觸溫度並防止其積熱變形，而具有較佳之高溫防制之安全效果
    者。參加人所提異議證據一為西元二○○○年五月份之Hardware雜誌；證據二為
    參加人八十九年二月十九日之出口報單；證據三為型號HG-l00熱風槍實物樣品，
    證據四為西元一九九九年十二月二十日訂單確認書及參加人生產之HG-l00熱風槍
    委託台灣德國萊因技術監護顧問股份有限公司進行CE認證的委託文件；證據五為
    西元二○○○年十月二十六日台灣德國萊因技術監護顧問股份有限公司認證出具
    之編號為S0 0000000之認證參加人生產之HG-l00熱風槍等文件為證據。案經被告
    審查，認證據一於第六十七頁廣告中顯示Yeu Chyuan公司所生產型號HG-l00之熱
    風槍外觀照片，證據二中亦有上述產品型號之熱風槍貨物名稱；證據四訂單號碼
    00000000，日期為西元一九九九年十二月二十日，其與證據五認證書之參考號碼
    THC/IL-00000000 互相一致，認證書編號為S0 0000000；故可以確定該認證書所
    述及其中照片所示型號HG-l00之熱風槍應在西元一九九九年十二月二十日時已提
    出認證而為可供銷售之產品。系爭案相較於證據一、二、四、五所示產品型號HG
    -l00之熱風槍，由證據五之認證書所訂附被認證之熱風槍實物照片共七頁十三張
    ，其已顯示該型號HG-l00，收斂狀之護套，第七張及第十三張照片顯示收斂狀之
    套管及其後端緣之環壁與環壁上之複數穿孔，套管結合於包覆加熱線之內管前端
    ，外殼及護套與內管及套管之間保持一間隙可使氣流通過，因而可降低熱風槍之
    外殼溫度。相較之下，該證據五之照片組所示HG-l00熱風槍產品已具有與系爭案
    上述主要專利特徵實質上相同之技術內容及其所訴求之目的與功效；另系爭案申
    請專利範圍第二至四項之局部變更及材質設定仍係熟習該項技術者可輕易完成者
    ，且未能增進功效；故系爭案不具進步性之要件，乃為本件異議成立，應不予專
    利之處分。原告不服，循序提起訴願及本件行政訴訟。
三、原告於本件行政訴訟中訴稱，參加人所提呈之證據具有多項疑義，原處分竟摘錄
    附件證據中，參加人根本未提及和主張之編號，主觀地認定系爭案於申請日前已
    有公開使用之情節，顯有未洽，原訴願決定未加詳查，竟認參加人所提證據一、
    二、四，與證據五之照片組所示HG-100熱風槍產品已具有與系爭案上述主要專利
    特徵實質上相同之技術內容及其所訴求之目的與功效，且另系爭案申請專利範圍
    第二至四項之局部變更及材質設定仍係熟習該項技術者可輕易完成者，且未能增
    進功效，故系爭案不具進步性之要件，顯然過於率斷，違背論理、經驗及證據法
    則。殊不知，系爭案內部各構件之成型和結合機構，乃擺脫襲用之思考模式和製
    造觀念，令其在有限的殼體空間下，將其各部件予以成型和合理組裝，並計算其
    對高溫或溫昇之防制效能，始研創出，並可有效達到對其出風口高溫防制之安全
    效果，故系爭案絕對具有進步性云云。惟查：
１、證據二之出口報單中已列有HG-I00熱風槍之貨物名稱，而其貨物輸出入公司名稱
    「宇銓工業股份有限公司」與證據一第六十七頁廣告之Yeu Chyuan（宇銓）公司
    應為相同公司，且其型號與證據一者相同，上述兩證據已可證明Yeu Chyuan（宇
    銓）公司生產型號HG-100熱風槍在系爭案申請日之前即已生產及公開銷售者。證
    據四之申請GS/TUV認證之委託訂單確認書，其中訂單號碼0000000， 參加人所委
    託者即為HG-100之熱風槍，核與上述證據一及二之公司及機型相同，其所載委託
    日期八十八年（西元一九九九年）九月十五日亦較系爭案申請日為早。證據五之
    日期雖為西元二○○○年十月二十六日，在系爭案申請日之後，惟其認證之對象
    卻是證據四中所註明之HG-100熱風槍，且證據四之訂單號碼與證據五之認證書之
    參考編號均為相同之00000000，故證據五之認證書之內容所示之物品應即為上述
    證據一、二、四中所述之參加人生產之HG-100熱風槍，而具證據力，故從證據一
    、二、四及五之組合可相互勾稽而構成關聯性證據，並足以證明上述參加人之HG
    -I00熱風槍在系爭案申請前即已公開使用之事實。
２、證據一之雜誌於第六十七頁廣告中已明確顯示Yeu Chyuan（宇銓）公司所生產型
    號HG-100之熱風槍之外觀照片，其中亦述明其具有GS/Tuv之認證；該外觀照片與
    證據五之TUV 認證書所訂附之被認證之HG-100熱風槍實物照片共七頁十三張觀之
    ，其已顯示該型號HG-l00，收斂狀之護套，第七張及第十三張照片顯示收斂狀之
    套管及其後端緣之環壁與環壁上之複數穿孔，套管結合於包覆加熱線之內管之前
    端，外殼及護套與內管及套管之間保持一間隙可使氣流通過，因而可降低熱風槍
    之外殼溫度；是二者在外觀上，如電源開關、護套外型、電源線配置、支撐架、
    以及電源開關兩旁側壁上之突肋狀結構等均是相同者，則證據五之照片組所示HG
    -l00熱風槍產品已具有與系爭案上述主要專利特徵實質上相同之技術內容及其所
    訴求之目的與功效；另系爭案申請專利範圍第二至四項之局部變更及材質設定仍
    係熟習該項技術者可輕易完成者，且未能增進功效，故系爭案相較於證據一、二
    、四、五所示之產品型號HG-100，不具進步性之要件。
３、觀諸參加人於本院審理中提出之型號HG-100熱風槍CE認證過程的往來書信文件，
    暨TUV（即台灣德國萊因技術監護顧問股份有限公司）職員丙○○之證述，足見
    參加人主張之左列事實，尚堪信為真實：
(1)、參加人在向TUV提出CE驗證之請求，並檢送「HG-l00熱風槍」後，TUV會預先評估
    能通過驗證的可行性後，並針對送驗物品（即HG-l00熱風槍）不符合規定之處，
    提出要求改進之項目，如西元一九九九年八月二十日TUV 的傳真函中前六項主要
    係有關電源線、雲母片、二極體及保險絲等問題，而後四項係有關馬達、濾波電
    路、馬達風扇及通風口封住時的自行先測試之要求，所以關於與系爭案所對應的
    結構，根木就沒做任何的變動及修改。
(2)、參加人在接到TUV 的指示後，隨即進行改進，而在西元一九九九年九月八日傳真
    通知TUV，請TUV開案及報價。
(3)、TUV在收到參加人再提供的驗證物品「HG-l00熱風槍」後，TUV在西元一九九九年
    十月十四日傳真來信，指出共有八大項目要求改善及補所缺的文件，而在這些項
    目裡也都主要針對雲母紙、電源線、保險絲或螺絲等，與系爭案所對應的結構無
    關，同時也沒有做任何的變動及修改。
(4)、參加人再針對TUV 要求改善的問題，進行改善後，又再檢送「HG-l00熱風槍」送
    驗。TUV 又在西元一九九九年十一月十九日傳真通知參加人，有關KP紙（雲母紙
    ）耐溫的問題及其建議，此均無關系爭案所主要的結構。
(5)、隨後，在西元一九九九年十二月二十日TUV 就傳真訂單的確認書（原異議申請書
    之證據四所示），要求參加人確認CE驗證事宜，雖然在證據四的第三頁裡，有關
    要驗證的熱風槍之型號有塗改的事情，因係TUV 誤繕之故，而經參加人指出後，
    再經由承辦人丙○○手改後簽名（THC），此非參加人自行塗改。
(6)、之後由於參加人業務繁忙，直到西元二○○○年八月十七日才再與TUV 聯絡驗證
    事宜，其間九個多月都沒有再對「HG-l00熱風槍」做任何研討，所以請求其重新
    安排驗證之事。
(7)、後來在西元二○○○年十月二日參加人補送有關之前要求所須的插頭VDE 認證證
    明及電源線符合EC的宣告文件。
(8)、最後，在欲通過認證前TUV 也傳真來信要求確認「HG-l00熱風槍」所採用的各元
    件的內容，TUV 隨即在西元二○○○年十月二十六日頒下「HG-l00熱風槍」通過
    認證的證書（即異議申請書中的證據五所示）。
    綜觀上述整個CE驗證的過程，完全沒有涉及與系爭案申請專利範圍有關之結構之
    變動或修改，在認證書後面所訂附之HG-100熱風槍之照片，與送驗之初的樣品結
    構內容完全相同，是原告未能提出積極證據，主觀臆測「參加人於委託時所提供
    之HG-100樣品，乃舊技術，於驗證過程中，因發現有如原告之新技術，進而修改
    物品技術逕行抽換原先HG-100樣品之可能」，自難採信。
４、觀諸參加人於本院審理中提出之型號HG-100熱風槍UL認證過程的往來書信文件，
    足見參加人主張「HG-l00熱風槍」早在系爭案申請之前，就已有申請UL的認證，
    同時也有通過UL的認證，亦堪信為真實。
四、綜上所述，原告之陳詞均不可採，則被告認系爭案有違首揭專利法第九十八條第
    二項之規定，所為本件異議成立，應不予專利之處分，揆諸首揭規定，並無違誤
    ，訴願決定予以維持，亦無不合。原告徒執前詞，訴請撤銷訴願決定及原處分，
    並命被告就本件應為異議不成立之處分，均無理由，應予駁回。
五、本件事證已臻明確，兩造其餘攻擊防禦方法與本件判決結果不生影響，故不逐一
    論述，併此敘明。
據上論結，本件原告之訴為無理由，爰依行政訴訟法第九十八條第三項前段判決如主
文。
中    華    民    國      九十三      年      十二      月      一      日
                              臺 北 高 等 行 政 法 院 第 一 庭
                                    審 判 長 法    官 李得灶
                                             法    官 蕭惠芳
                                             法    官 吳慧娟
右為正本係照原本作成。
如不服本判決，應於送達後二十日內，向本院提出上訴狀並表明上訴理由，如於本判
決宣示後送達前提起上訴者，應於判決送達後二十日內補提上訴理由書（須按他造人
數附繕本）。
中    華    民    國      九十三      年      十二      月      一      日
                                             書 記 官 劉道文
